臺灣桃園地方法院民事判決
111年度勞簡字第1號
原      告  MEDALLA JONATHAN DOMINGO

            NIDUAZA TRISHA MAE MARTINEZ

共      同
訴訟代理人  張韶庭律師
被      告  樺鐠電子工業有限公司

法定代理人  許崇徉  
上列當事人間請求給付工資等事件，本院於民國111年2月11日言
詞辯論終結，判決如下：
    主      文
一、被告應給付原告甲○○ ○○○○ ○○○○           新臺幣52,923
    元、給付乙○○ ○○○ ○○ ○○○○            新臺幣53,246元，
    及均自民國111年1月31日起至清償日止，按週年利率百分之
    5計算之利息。
二、訴訟費用由被告負擔。
三、本判決第一項得假執行，但被告如以各新臺幣52,923元及53
    ,246元為原告甲○○ ○○○○ ○○○○           及乙○○ ○○○ ○○ ○
    ○○○            預供擔保，各得免為假執行。
    事實及理由
壹、程序方面：
    被告未於言詞辯論期日到場，核無民事訴訟法第386 條所列
    各款情形，爰依原告聲請，由其一造辯論而為判決。　　
貳、實體方面：
一、原告主張：原告甲○○ ○○○○ ○○○○           （下稱喬納森
    ）和乙○○ ○○○ ○○ ○○○○            （下稱特麗莎）前於民
    國107年8月23日受僱於被告，喬納森擔任印刷作業員，特麗
    莎為品檢員，原薪資約定為每月新臺幣（下同）22,000元，
    嗣因108年基本工資調整為23,100元，故兩人自108年起之工
    資為每月23,100元。被告於108年5月28日無預警歇業，並依
    勞動基準法（下稱勞基法）第11條第1款終止兩造之僱傭契
    約，是原告2人自得向被告請求工資、加班費、資遣費、預
    告工資及特休未休工資，分述如下：
㈠、工資部分：被告於108年5月28日無預警歇業前，尚未給付當
    月工資，依每月工資23,100元計算，被告應給付原告各21,5
    60元。
㈡、加班費：原告喬納森、特麗莎主張108年5月份加班費分別為3
    ,080元及3,500元。
㈢、資遣費：原告2人均為菲律賓國人，非屬勞退條例第7條第1項
    所規範之對象，資遣費之計算應適用勞基法第17條第1項之
    規定，故原告2人自107年8月23日至108年5月28日遭被告因
    歇業而資遣時之工作年資為9月又5日，應可請求被告給付原
    告2人各18,850元之資遣費。
㈣、預告工資：被告依法應給予原告2人預告期間10日之工資各7,
    700元。
㈤、特休未休工資：原告2人依其年資，應有特別休假3日，惟喬
    納森僅申請6小時，特麗莎則僅申請7小時。本件被告尚應給
    付喬納森18小時之特休未休工資補償1,733元；特麗莎17小
    時特別休假工資補償1,636元。
㈥、原告2人爰依勞動契約及勞基法之法律關係提起本件訴訟，並
    聲明：①、被告應給付原告喬納森52,923元、原告特麗莎53,
    246元及均自起訴狀繕本送達翌日起至清償日止，按週年利
    率5%計算之利息。②、願供擔保，請准宣告假執行。
二、被告經合法通知，於言詞辯論期日未到場，亦未提出書狀作
    任何聲明或陳述。
三、原告均主張於107年8月23日受僱於被告，每月薪資原為22,0
    00元，後於108年調整為23,100元，嗣被告公司於108年5月2
    8日歇業等情，業據原告提出勞動契約、勞工保險被保險人
    投保資料表、薪資單等件為證（見勞專調卷第19頁至第47頁
    、第59頁至第65頁），本件被告經合法通知，未於言詞辯論
    期日到場爭執，亦未提出任何書狀供本院斟酌，經本院調查
    上揭證據之結果，認原告上開主張，堪認屬實。
四、得心證之理由：
㈠、按工資之給付，除當事人有特別約定或按月預付者外，每月
    至少定期發給二次，並應提供工資各項目計算方式明細；按
    件計酬者亦同。依本法終止勞動契約時，雇主應即結清工資
    給付勞工，勞基法第23條第1 項、勞動基準法施行細則第9 
    條分別定有明文。本件原告主張被告應給付108年5月工資乙
    情，被告並無爭執，經本院審酌本院109年度壢訴字第1號民
    事判決、110年勞簡字第44號民事判決，足認被告公司確實
    於108年5月28日歇業前，確未給付員工108年5月份之工資，
    故依原告每月工資23,100元計算，被告應給付原告2人各21,
    560元（計算式：23100/30×28＝21560），為有理由，應予准
    許。
㈡、次按當事人主張有利於己之事實者，就其事實有舉證之責任
    。但法律別有規定，或依其情形顯失公平者，不在此限，民
    事訴訟法第277條規定甚明。查本件原告主張被告應給付108
    年5月之加班費乙情，因被告業已歇業，然依勞基法第30條
    第5項及勞動事件法第35條之規定，雇主應備置出勤紀錄並
    負有提出之義務，是加班記錄係由被告公司所持有，如仍令
    原告提出就職期間之出勤紀錄，以證明渠等加班情形，顯對
    原告有失公平，故應認原告於108年5月確有加班事實。經查
    ，原告主張依終止契約前6個月之加班費計算，原告喬納森
    於107年9月至108年3月（無107年12月及108年4月）間，工
    作日數為176日（已扣除請假日數），加班費總和為19,426
    元，平均每日加班費為110元，是喬納森108年5月應可請求
    加班費3,080元（計算式：110×28＝3080）；特麗莎於107年8
    月至108年4月（無107年10月、11月及108年3月）間，工作
    日數為159日，加班費總和為19,865元，平均每日加班費為1
    25元，故特麗莎108年5月應可請求加班費3,500元（計算式
    ：125×28＝3500）。綜上，原告喬納森、特麗莎主張108年5
    月份加班費分別為3,080元及3,500元，尚屬合理。
㈢、再按「第17條規定於本條終止契約準用之。」、「雇主依前
    條終止雇主依前條終止勞動契約者，應依左列定發給勞工資
    遣費：一、在同一雇主之事業單位繼續工作，每滿1年發給
    相當於1個月平均工資之資遣費。二、依前款計算之剩餘月
    數，或工作未滿1年者，以比例計給之。未滿1個月者以1個
    月計。」勞基法第14條第4項、第17條第1項分別定有明文。
    又凡適用勞基法之事業單位所僱用之未具永久居留權之外籍
    勞工，不論何時入境，均應有該法之適用，唯外籍勞工與事
    業單位訂立定期契約者，其勞動基準應依勞基法有關定期契
    約勞工之規定辦理，業經行政院勞工委員會80年12月26日（
    80）台勞動一字第30825號函釋在案；另依勞工退休金條例
    第7條第1項前段規定：「本條例之適用對象為適用勞動基準
    法之本國籍勞工。」明文排除非本國籍人士適用本條例。本
    件原告2人為菲律賓籍，且被告有勞基法第11條第1款終止勞
    動契約之情，原告2人非屬勞退條例第7條第1項所規範之對
    象，自可依勞基法第16條第1項及同法第17條第1項之規定請
    求被告給付資遣費，惟尚無勞工退休金條例計算資遣費規定
    的適用。再查，原告2人均自107年8月23日起至108年5月28
    日任職被告公司，年資均為9月5日，原告平均工資為每月23
    ,100元，再依勞基法第17條第1項所定之資遣費計算後，原
    告2人各得請求被告給付19,250元（計算式：23,100元*10/1
    2），是本件原告2人均僅請求18,850元，為有理由，應予准
    許。
㈣、另依勞基法第16條規定，雇主應給予原告2人告期間之工資。
    查原告2人之年資為9月5日已如前述，應有10日之預告期間
    ，而被告並未於10日前預告，原告2人自得請求被告給付10
    日之預告期間工資，原告2人於108年5月之工資為23,100元
    ，依勞基法第16條之規定，原告應得請求被告給付10日之預
    告期間工資即各7,700元（計算式：23100/30×10＝7700），
    原告2人此部分主張，亦屬有據。
㈤、復按勞工在同一雇主或事業單位，繼續工作滿一定期間者，
    應依下列規定給予特別休假：⑴六個月以上一年未滿者，三
    日。勞工之特別休假，因年度終結或契約終止而未休之日數
    ，雇主應發給工資。勞動基準法第38條第1項第1款、第4項
    分別定有明文。查，依照原告2人之年資，應有3日之特別休
    假，再依原告提出之薪資條可知，原告喬納森已請特休6小
    時（見勞專調卷第61頁），尚有18小時未休；特麗莎則已請
    特休7小時（見勞專調卷第65頁），尚有17小時未休，因被
    告已歇業，原告已無從再申請特休，是原告喬納森特休補償
    部分自得向被告請求1,733元（計算式：23,100元/30/8*17
    ）；特麗莎則請求1,636元（計算式：23,100元/30/8*16）
    ，是原告2人主張上開金額為有理由，應予准許。
㈥、綜上，原告喬納森應可向被告請求之金額合計為52,923元，
    特麗莎應可向被告請求之金額合計為53,246元。
五、末按給付無確定期限者，債務人於債權人得請求給付時，經
    其催告而未為給付，自受催告時起，負遲延責任；其經債權
    人起訴而送達訴狀，或依督促程序送達支付命令，或為其他
    相類之行為者，與催告有同一之效力；遲延之債務，以支付
    金錢為標的者，債權人得請求依法定利率計算之遲延利息；
    應付利息之債務，其利率未經約定，亦無法律可據者，週年
    利率為5%，民法第229條第2項、第233條第1項前段、第203 
    條分別定有明文。次按公示送達，自將公告或通知書黏貼公
    告處之日起，公告於法院網站者，自公告之日起，其登載公
    報或新聞紙者，自最後登載之日起，經20日發生效力，民事
    訴訟法第152條前段亦有明定。經查，本件起訴狀繕本及言
    詞辯論期日通知書之內容登載於司法院網站及黏貼本院公告
    處，此有本院公示送達證書一份在卷（見本院卷第8頁），
    自登載之日即111年1月10日起算20日，應於111年1月30日發
    生送達效力，從而，依上揭法律規定，原告應請求被告自民
    事起訴狀繕本送達翌日即111年1月31日起至清償日止，按週
    年利率5%計算之遲延利息，自屬有據。
六、綜上所述，本件原告依照勞動契約及勞基法之法律關係，請
    求被告給付喬納森52,923元及給付特麗莎53,246元及均自11
    1年1月31日起至清償日止，按週年利率5%計算之利息，為有
    理由，應予准許。法院就勞工之給付請求，為雇主敗訴之判
    決時，應依職權宣告假執行。前項情形，法院應同時宣告雇
    主得供擔保或將請求標的物提存而免為假執行，勞動事件法
    第44條第1、2項定有明文，故依前開規定，本院應依職權宣
    告假執行，並同時諭知被告得預供相當金額擔保後免為假執
    行。
七、訴訟費用負擔之依據：民事訴訟法第78條。　　
中　　華　　民　　國　　111 　年　　3 　　月　　11　　日
                  勞動法庭    法　官　游璧庄
正本係照原本作成。
如對本判決上訴，須於判決送達後二十日內向本院提出上訴狀。
如委任律師提起上訴者，應一併繳納上訴審裁判費。
中　　華　　民　　國　　111 　年　　3 　　月　　11　　日
                               書記官 張琬青